【裁判字號】    90,簡上,25
【裁判日期】    891214
【裁判案由】    傷害
【裁判全文】
臺灣高雄地方法院刑事判決                            九十年度簡上字第二五號
    上  訴  人  丙○○
    即  被  告          高雄市.
右列上訴人因傷害案件，不服甲○高雄簡易庭中華民國八十九年十二月十四日八十九
年度雄簡字一二七四號所為第一審簡易判決（聲請簡易判決處刑案號：八十九年度偵
字第二九七一號），提起上訴，甲○管轄之第二審合議庭判決如左：
    主  文
上訴駁回。
    事  實
一、丙○○基於傷害之故意，於民國八十九年一月四日上午十時，在高雄市新興區○
    ○○路五十五巷內，因認乙○○按喇叭過久擾其睡眠，乃出言制止，經乙○○手
    持安全帽揮向之，乃以右手阻擋，並以左拳毆擊乙○○臉部，致乙○○受有右臉
    頰壓痛發熱五×五公分、左臉頰內側瘀血塊０‧五×０‧六公分之傷害。
二、案經被害人乙○○訴由高雄市政府警察局新興分局報請臺灣高雄地方法院檢察署
    檢察官偵查起訴。
    理  由
一、訊據被告丙○○就右揭犯罪事實大致均坦承不諱，惟辯稱：伊僅以左手毆擊告訴
    人乙○○有一拳，應只有右臉受傷；伊慣用右手，若真欲打告訴人，不會以左手
    云云。經查，當時既如被告所供承告訴人曾以手持安全帽揮向伊，伊以右手擋之
    ，左手毆擊之，則因場面混亂，致伊拳在揮舞中另造成告訴人左臉頰傷害之情形
    尚非無此可能；又因伊慣用右手，自然在告訴人手持安全帽揮向伊時，即以右手
    擋之，此時若欲還擊，必以左手為之，自符常理；且上揭事實經核與告訴人乙○
    ○於警訊中之指訴大致相符；而證人即被告房客胡昌芳證稱：乙○○先脫下安全
    帽打被告，被告就用左手打過去等語，此外，並有陳中柱外內科醫院驗傷診斷書
    乙紙在卷可憑，足見被告確有對於告訴人施以傷害犯行，其自白部分既有證據可
    佐，堪以採信；而所辯部分則顯屬卸責，且無涉於其傷害犯行之成立。雖告訴人
    另稱被告以洗衣板擊其背部云云，惟被告堅決否認，且核告訴人所提出之上述驗
    傷診斷書並無法證明告訴人背部受有何傷害，是告訴人此部份指訴尚難信與事實
    相符。又告訴人手持安全帽擊向被告之事實，業經前開證人證述屬實在卷，告訴
    人固未提出此部分，然因屬同一事實，自應併予審酌。至於被告固因告訴人手持
    安全帽擊之而為反擊，惟伊既以右手阻擋，即已排除現時之不法侵害，伊再以左
    手毆擊告訴人之行為並不符合刑法上正當防衛之要件，併此敘明。準此，本件事
    證明確，被告毆擊告訴人臉部之犯行巳堪認定，自應依法予以論罪科刑。
二、被告丙○○徒手毆擊告訴人乙○○臉部，致告訴人受有前述傷害，核其所為，係
    犯刑法第二百七十七條第一項之傷害罪。原審因適用刑法第二百七十七條第一項
    、第四十二條第二項，罰金罰鍰提高標準條例第一條前段、第二條之規定，以簡
    易判決量處被告罰金三千元，如易服勞役以三百元折算一日。經核認事用法均無
    違誤，量刑亦稱妥適，上訴人即被告上訴意旨仍執前詞指摘原判決不當，為無理
    由，應予駁回。
據上論斷，應依刑事訴訟法第四百五十五條之一第一項、第三項、第三百六十八條，
判決如主文。
本案經檢察官吳傑人到庭執行職務。
中      華      民      國      九十      年      四      月    十八    日
                                      臺灣高雄地方法院刑事第六庭
                                        審判長法  官  趙家光
                                              法  官  洪榮家
                                              法  官  張世賢
不得上訴
                                              書記官  蔡琬玲
中      華      民      國      九十      年      四      月    十八    日


司法院資訊處製作；財團法人民間司法改革基金會備份。
